【裁判字號】    92,訴,188
【裁判日期】    920415
【裁判案由】    妨害自由
【裁判全文】
臺灣板橋地方法院刑事判決                          九十二年度訴字第一八八號
    公  訴  人  臺灣板橋地方法院檢察署檢察官
    被      告  丙○○
    選任辯護人  許淵秋律師
右列被告因妨害自由等案件，經檢察官提起公訴（九十一年度偵字第一八六七二號）
，本院判決如左：
    主  文
丙○○連續以非法方法，剝奪人之行動自由，處有期徒刑陸月，如易科罰金，以參佰
元折算壹日。又以加害生命之事，恐嚇他人致生危害於安全，處有期徒刑參月，如易
科罰金，以參佰元折算壹日。應執行有期徒刑柒月，如易科罰金，以參佰元折算壹日
。緩刑貳年。
    事  實
一、丙○○與乙○○原為男女朋友關係，因故分手，因丙○○欲與乙○○談判感情問
    題，竟基於剝奪人行動自由之概括犯意，於民國（下同）九十一年六月二十四日
    晚上七時許，前往乙○○位於台北縣中和市○○路三０八號八樓之住處，適乙○○之兄甲○○自外欲開大門時，持刀子一把（刀長約十五公分，未據扣案）自後
    方抵住其腰際，命其進屋後坐於椅子上，再將其雙手及雙腳以自備之膠帶綑綁於
    椅子上，剝奪其行動自由。嗣乙○○於同日晚上十一時許（起訴書誤載為翌日凌
    晨零時）返家，開門進屋時，丙○○復承前之概括犯意，持上揭刀子架在乙○○
    脖子上，再度以膠帶綑綁其雙手及雙腳，剝奪其行動自由，並另行基於恐嚇之犯
    意，向其恫嚇：「要妳及妳哥甲○○活不過今日，要讓妳全家今日都成為忌日」
    等語，致生危害於乙○○與其兄甲○○之安全，隨後便將乙○○帶離該住處。
二、案經台北縣政府警察局中和分局報請臺灣板橋地方法院檢察署檢察官偵查起訴。
    理  由
一、訊據被告丙○○固坦承於前揭時間至被害人乙○○位於台北縣中和市○○路之住
    處，惟矢口否認有何妨害自由及恐嚇之犯行，於本院調查時辯稱：「我與乙○○
    分手後，陸續還有聯絡，當天我是與乙○○有約好要在她家見面... 當天我沒有
    拿刀，我是按門鈴，他哥哥（指甲○○）開門，我表明與乙○○約好要談感情的
    事情... 我與甲○○有言語衝突，我一時衝動有表示如果怎樣，我可能會傷害他
    們... 」云云（見本院卷宗九十二年三月十二日調查筆錄）。惟查，右開犯罪事
    實，業據證人即被害人乙○○與甲○○分別於警詢、偵查中及本院調查時均指訴
    綦詳，復有卷附之被告與乙○○於案發後之對話錄音帶及譯文一份可參。本件事
    證明確，被告犯行洵堪認定，應予依法論科。
二、核被告丙○○所為，係犯刑法第三百零二條第一項之剝奪行動自由罪、同法第三
    百零五條恐嚇危害安全罪。被告先後剝奪被害人甲○○及乙○○之行動自由，時
    間緊接，方法相同，所犯均係構成要件相同之罪名，顯係基於概括犯意所為，為
    連續犯，應依刑法第五十六條之規定論以一罪，並加重其刑。又被告所犯上開二
    罪，犯意各別，罪名互異，應予分論併罰。爰審酌被告犯罪動機係為挽回被害人
    乙○○之感情，及其所使用之手段和所生之危害，事後已向被害人乙○○與甲○○道歉達成和解，有和解書一份在卷可參（附於本院卷宗內）等一切情狀，分別
    量處如主文所示之刑，並定其應執行之刑，及各諭知易科罰金之折算標準。又被
    告丙○○前於八十二年間因賭博罪，經本院以八十二年易字第三八七０號判決，
    判處有期徒刑六月，如易科罰金以三百元折算一日，併科罰金一００００元，如
    易服勞役以三百元折算壹日，嗣於八十二年十二月一日易科罰金執行完畢，有臺
    灣高等法院檢察署刑案紀錄簡覆表一份在卷可按，其於有期徒刑執行完畢後，五
    年內未曾受有期徒刑以上刑之宣告，被告因一時失慮罹犯本罪，事後亦與被害人
    和解，經受此科刑教訓後，當知戒慎而無再犯之虞，本院認所宣告之刑以暫不執
    行為適當，爰併宣告緩刑二年，以啟自新。至被告持以犯本件妨害自由罪所用之
    刀子一把，未據扣案，是否尚存不明，為免茲執行之困難，不為沒收之諭知，附
    此敘明。
據上論斷，應依刑事訴訟法第二百九十九條第一項前段，刑法第五十六條、第三百零
二條第一項、第三百零五條、第四十一條、第五十一條第五款、第七十四條第二款，
罰金罰鍰提高標準條例第一條前段、第二條，判決如主文。
本案經檢察官余若凡到庭執行職務。
中      華      民      國      九十二      年     四    月    十五     日
                                  臺灣板橋地方法院刑事第二庭
                                      法  官  陳  靜  茹
右正本證明與原本無異。
如不服本判決，應於判決送達後十日內向本院提出上訴狀 (應附繕本)。
                                      書記官  廖  美  紅
中      華      民      國      九十二      年     四    月    二十八   日
附錄本案論罪科刑法條全文
刑法第三百零二條 (剝奪他人行動自由罪)
私行拘禁或以其他非法方法，剝奪人之行動自由者，處五年以下有期徒刑、拘役或三
百元以下罰金。
因而致人於死者，處無期徒刑或七年以上有期徒刑，致重傷者，處三年以上十年以下
有期徒刑。
第一項之未遂犯罰之。
刑法第三百零五條 (恐嚇危害安全罪)
以加害生命、身體、自由、名譽、財產之事，恐嚇他人致生危害於安全者，處二年以
下有期徒刑、拘役或三百元以下罰金。


司法院資訊處製作；財團法人民間司法改革基金會備份。
